臺灣臺北地方法院民事裁定  
111年度勞訴字第249號
原      告  蔡欣宜  

訴訟代理人  邱昱誠律師
上列原告與被告法默餐飲有限公司間請求給付工資等事件，本院
裁定如下：
    主  文
原告應於收受本裁定後五日內，繳納裁判費新臺幣陸仟柒佰伍拾
參元，逾期未繳納，即駁回其訴。
    理  由
一、按原告之訴，起訴不合程式或不備其他要件者，法院應以裁
　　定駁回之。但其情形可以補正者，審判長應定期間先命補正
　　，此觀民事訴訟法第249 條第1 項但書第6 款定有明文。又
    提起民事訴訟，應依民事訴訟法規定繳納裁判費，此為必須
    具備之程式。以一訴主張數項標的者，其價額合併計算之；
    非因財產權而起訴者，徵收裁判費新臺幣（下同）3,000 元
    ，民事訴訟法第77條之2 第1 項本文、第77條之14第1 項亦
    有明文。復因給付工資、退休金或資遣費涉訟，勞工起訴暫
    免徵收裁判費三分之二，同觀勞動事件法第12條第1 項亦悉
    。
二、經查，本件原告起訴未據繳納裁判費，又兩造曾由臺北市政
    府勞動局申請勞資爭議調解，但兩造調解不成立乙節，有該
    勞資調解紀錄附卷可稽，屬勞動事件法第16條第1 項第1 款
    之情形，故本件原告起訴程序上自屬有據。經查：
　㈠本件訴之聲明第1 項、第2 項係請求被告給付70萬5,670 元
    及法定遲延利息，與被告應提繳6 萬9,369 元至原告於勞工
    保險局設立之勞工退休金專戶，但聲明第1 項其中1 萬5,35
    0 元乃依民法第184 條第1 項侵權行為損害賠償為主張，尚
    與工資、退休金或資遣費不同而應分離計算，故分離後此部
    分訴訟標的金額應為75萬9,689 元（計算式：70萬5,670 ＋
    69,369－15,350＝759,689 ），本應徵收第一審裁判費8,26
    0 元，但因原告係請求被告給付工資、資遣費與特休未休工
    資，參首揭規定，得暫免徵收第一審裁判費2/3 即5,507 元
    （計算式：8,260 × 2/3 ≒5,507 ，元以下四捨五入），故
    應先繳納2,753 元裁判費（計算式8,260 －5,507 ＝2,753
    ）；至1 萬5,350 元部分，應徵收第一審裁判費1,000 元。
　㈡本件訴之聲明第2 項係請求被告開立非自願離職證明書予原
    告，核屬非財產權訴訟，依民法第77條之14第1 項規定，應
    徵收裁判費3,000 元。
　㈢職是，揆諸首揭規定，本件應先徵收6,753 元裁判費（計算
    式：2,753 ＋1,000 ＋3,000 ＝6,753 ），茲依首揭規定，
    限原告於本裁定送達後5 日內，向本院補繳上開金額之裁判
    費，逾期未繳納，即駁回其訴，特此裁定。
中　　華　　民　　國　 111　　年　　6 　　月　　8 　　日
                  勞動法庭  法　官　黃鈺純
以上正本係照原本作成。
本裁定不得抗告。
中　　華　　民　　國　 111　　年　　6 　　月　　8 　　日
                            書記官  施盈如